【裁判字號】    98,審易,415
【裁判日期】    980817
【裁判案由】    竊盜等
【裁判全文】
臺灣新竹地方法院刑事判決           98年度審易字第415號
公  訴  人  臺灣新竹地方法院檢察署檢察官
被      告  乙○○
                    （另案現在臺灣新竹監獄執行中）
上列被告因竊盜案件，經檢察官提起公訴（98年度速偵字第1465
號），經被告於本院準備程序中，就被訴事實為有罪之陳述，經
告知被告簡式審判程序之旨，並聽取檢察官、被告之意見後，經
本院進行簡式審判程序，本院判決如下：
    主    文
乙○○犯毀損他人物品罪，累犯，處有期徒刑月，如易科罰金
，以新臺幣壹仟元折算壹日。又犯竊盜罪，累犯，處有期徒刑伍
月，如易科罰金，以新臺幣壹仟元折算壹日；扣案之釣魚線、橡
皮筋各壹條，均沒收之。應執行有期徒刑陸月，如易科罰金，以
新臺幣壹仟元折算壹日；扣案之釣魚線、橡皮筋各壹條，均沒收
之。
    犯罪事實
一、乙○○前因施用毒品案件，經臺灣苗栗地方法院於民國93
    年3 月17日以93年度訴字第45號判決就施用第一、二級毒品
    分別判處有期徒刑1年、8月。又因犯竊盜案件，經臺灣苗
    栗地方法院於93年10月1日以93年度易字第245號判決判處有
    期徒刑1年2月確定。嗣因犯轉讓第一級毒品案件，經臺灣
    苗栗地方法院於94年5月24日以93年度訴字第548號判決判處
    有期徒刑1年2月，經上訴臺灣高等法院臺中分院後撤回上訴
    確定。又因施用毒品案件，經臺灣苗栗地方法院於93年12
    月29日以93年度訴字第502號判決判處有期徒刑1年10月，嗣
    上訴臺灣高等法院臺中分院於94年4月6日以94年度上訴第26
    0 號判決駁回上訴確定。又犯詐欺案件，經臺灣苗栗地方
    法院於95年4月20日以95年度苗簡字第159號判決判處有期徒
    刑4月確定，嗣因中華民國九十六年罪犯減刑條例公布施行
    ，前揭案件，經臺灣苗栗地方法院以96年度聲減字第
    950 號裁定分別減刑為有期徒刑7月、11月、2月，並定應執
    行刑為有期徒刑1年7月確定，並與前揭、案件經94年度
    聲字第760號裁定定應執行刑為有期徒刑2年8月接續執行，
    於97年1月23日縮短刑期假釋出監付保護管束，嗣於97年9月
    20 日保護管束期滿期滿未經撤銷視為已執行完畢論。
二、乙○○仍不知悔改，基於毀損他人物品之犯意，於98年7月8
    日6時0 分許，在新竹市○區○○街150巷內，因曾遭車牌號
    碼1851-VY 號自小客車車主甲○○責罵而心生不滿，竟持鑰
    匙刮毀損壞上開自小客車之左前車門、左後車門烤漆，致生
    損害於甲○○。另基於為自己不法所有之意圖，於98年7 月
    9日5時15分許，在新竹市○區○○街150 巷土地公廟內，以
    沾有強力膠之橡皮筋綁上釣魚線，以懸掛吊取並沾黏之方式
    竊取土地公廟置於功德箱內之香油錢新臺幣（下同）200 元
    得手，嗣為甲○○當場發現而於同日5時35分許報警逮捕，
    起出上開遭竊之200 元（業已發還予土地公廟，由甲○○代
    為具領）。並扣得釣魚線、橡皮筋各1條，始查悉上情。
三、案經甲○○訴請新竹市警察局第一分局報告臺灣新竹地方法
    院檢察署檢察官偵查起訴。
    理    由
一、程序部分：
    按除被告所犯為死刑、無期徒刑、最輕本刑為3 年以上有期
    徒刑之罪或高等法院管轄第一審案件者外，於前條第1 項程
    序進行中，被告先就被訴事實為有罪之陳述時，審判長得告
    知被告簡式審判程序之旨，並聽取當事人、代理人、辯護人
    及輔佐人之意見後，裁定進行簡式審判程序，刑事訴訟法第
    273 條之1第1項定有明文。本件被告乙○○所犯之毀損、竊
    盜罪係死刑、無期徒刑、最輕本刑為3 年以上有期徒刑以外
    之罪，其於準備程序中就被訴事實為有罪之陳述，經告知簡
    式審判程序之旨，並聽取公訴人及被告乙○○之意見後，本
    院認為適宜進行簡式審判程序，合先敘明。
二、認定被告乙○○犯行所憑之各項證據：
    訊據被告乙○○對於上開犯行，迭於警詢及本院準備、簡式
    審判程序時均坦承不諱。其稱：伊於98年7月8日上午6 時許
    ，持鑰匙 (未扣案)刮 毀損壞車牌號碼1851-VY 號之自用小
    客車之左前車門及左後車門之烤漆，又於翌日即同年月9 日
    上午5 時15分許，在新竹市○區○○街150 巷之土地公廟內
    ，以沾有強力膠之橡皮筋綁上釣魚線，以懸掛吊取並沾黏之
    方式，竊取置於功德箱內之香油錢200 元等語（見偵查卷第
    6 、7 、42、43頁，本院卷第28、29頁），此外，復有：
（一）告訴人甲○○於警詢中指述稱：他因停放在新竹市○○街
      150巷內土地公廟旁之車牌號碼1851- VY自小客車於98 年
      7月8日凌晨6時許，遭人刮傷車門之烤漆，經調閱錄影帶
      後發現遭人蓄意破壞，故在附近等候，看看刮車的人是否
      會再出現，直至98年7月9日凌晨5時16分許，在新竹市○
      ○街150巷內，發現被告乙○○以釣魚線從功德箱釣出香
      油錢等語（見偵查卷第8、9頁）。
（二）新竹市警察局第一分局98年7月9日上午5時35分許之扣押
      筆錄、扣押物品目錄表、贓物認領保管單（被告乙○○所
      竊取之200 元，業已發還予土地公廟，由告訴人甲○○代
      為領具）、現場及車牌號碼1851 -VY號自用小客車之照片
      8 張等資料附卷可參（見偵查卷第10-13、15、31-38頁）
      。
（三）綜上，本件事證業臻明確，被告乙○○上揭犯行至堪認定
      ，應依法予以論科。
三、論罪科刑：
（一）論罪：核被告乙○○所犯分別為刑法第354條之毀損器物
      罪、刑法第320條第1項之普通竊盜罪。
（二）被告乙○○所犯上開2罪，犯意各別，行為不同，應予分
      論併罰。
（三）累犯：被告乙○○有犯罪事實欄所載構成累犯之前案紀錄
      ，有臺灣高等法院被告前案紀錄表、臺灣新竹地方法院檢
      察署刑案資料查註紀錄表各1 份在卷可稽，其前受有期徒
      刑執行完畢，於5 年以內故意再犯本件最重本刑為有期徒
      刑以上之2罪，均為累犯，分別應依刑法第47條第1項之規
      定加重其刑。
（四）量刑：爰審酌被告乙○○有上開前案紀錄，有臺灣高等法
      院前案紀錄表1份附卷可據，足徵其素行非佳，未見悔改
      ，又其年輕力壯，竟不思守法自制，反恣意損壞、竊取他
      人財物，危害社會治安與他人財產安全，守法意識薄弱，
      惟幸被告乙○○犯後坦承犯行不諱，態度尚可，未賠償告
      訴人甲○○車輛烤漆遭損壞之損失（被告乙○○在監執行
      他案，於簡式審判程序中表示其胞兄鍾志成可代為賠償，
      惟經本院以電話聯絡鍾志成，表示因無工作無法代為賠償
      之旨，有本院電話紀錄表1紙附卷可佐，見本院卷第30頁
      ）及所竊得之物品價值為200 元，然，並同時考量其犯罪
      動機、手段、所生危害等一切情狀，爰分別量處如主文所
      示之刑，並定應執行刑及諭知易科罰金之折算標準，以資
      懲儆。
（五）沒收諭知之敘明：被告乙○○所有供本案竊盜犯罪所用之
      釣魚線、橡皮筋各1條，係被告乙○○所有供本案犯罪所
      用之物，此據被告乙○○陳述明確（見本院卷第28頁背面
      ），爰依刑法第38條第1項第2款之規定，為沒收之諭知，
      附此敘明。
據上論斷，應依刑事訴訟法第273條之1 第1項、第299條第1項前
段，刑法第320條第1項、第354條、第47條第1項、第41條第1項
前段、第51條第5款、第38條第1項第2款，判決如主文。
本案經檢察官王唯怡到庭執行職務。
中    華    民    國     98    年     8    月    17   日
                  臺灣新竹地方法院刑事第九庭
                              法  官 劉兆菊
以上正本證明與原本無異。
如不服本判決應於收受本判決後10日內向本院提出上訴書狀，上
訴書狀應敘述具體理由。上訴書狀未敘述上訴理由者，應於上訴
期間屆滿後20日內補提理由書狀於本院「切勿逕送上級法院」。
                              書記官 林兆嘉
中    華    民    國     98    年     8    月    17   日
附錄本案論罪科刑法條：
中華民國刑法第320條
（普通竊盜罪、竊佔罪）
意圖為自己或第三人不法之所有，而竊取他人之動產者，為竊盜
罪，處 5 年以下有期徒刑、拘役或 5 百元以下罰金。
意圖為自己或第三人不法之利益，而竊佔他人之不動產者，依前
項之規定處斷。
前二項之未遂犯罰之。
中華民國刑法第354條
（毀損器物罪）
毀棄、損壞前二條以外之他人之物或致令不堪用，足以生損害於
公眾或他人者，處2年以下有期徒刑、拘役或5百元以下罰金。


司法院資訊處製作；財團法人民間司法改革基金會備份。
